臺灣臺中地方法院民事判決
111年度訴字第1250號
原      告  陳彥文（原名陳穩印）

訴訟代理人  陳乃慈律師
複代理人    彭英翔律師
被      告  鄭志琳  
訴訟代理人  許舒凱律師                      
上列當事人間損害賠償事件，本院於民國111年9月26日言詞辯論
終結，判決如下：
    主    文
原告之訴及假執行之聲請均駁回。
訴訟費用由原告負擔。
    事實及理由
一、原告起訴主張：
㈠、原告與訴外人周濝楦為夫妻關係，並育有二名子女，被告為
    周濝楦之同事，明知周濝楦係有配偶之人，仍與周濝楦發生
    逾越一般交友應有分際之行為，包括外出遊玩、摟抱、親吻
    行為，此有被告石姓女前友告知之對話紀錄及提供之照片（
    原證2，見本院卷第27-49頁）、周濝楦向該石姓前女友道歉
    之對話內容（原證3，見本院卷第51頁）、周濝楦與被告約
    會時摟抱、親吻照片（原證4，見本院卷第53-63頁）、周濝
    楦向原告坦承婚外情之對話（原證5，見本院卷第65-69頁）
    、周濝楦與妹妹周庭伊、周昀潔之對話紀錄（原證7、8，見
    本院卷第121-129頁）及原告身心受創之診斷證明（見本院
    卷第71頁）可佐，爰依民法第184條第1項、第195條第1、3
    項規定為請求。
㈡、聲明：⒈被告應給付原告新臺幣（下同）100萬元，及自起訴
    狀繕本送達翌日起至清償日止，按年息5%計算之利息。⒉願
    供擔保請准宣告假執行。
二、被告則以：
㈠、否認原證2至原證9之形式及內容真正，伊並未與周濝楦發展
    婚外情；原證4為任職之公司員工旅遊及同事聚會之照片，
    實有多名同事入鏡，非僅被告與周濝楦出遊，係原告將照片
    擷取放大；原證5內容亦無從解讀周濝楦坦承婚外情；原證6
    之自律神經檢測報告無從證明原告之病情與被告行為有關；
    原證7至原證9亦無法作為原告主張之依據。又外遇者應為低
    調，依常情周濝楦尚不至介紹被告給原告認識，然周濝楦仍
    介紹被告予原告認識，故難認周濝楦與被告有不當交往，原
    告之主張無理由。
㈡、聲明：⒈原告之訴駁回。⒉若受不利判決，願供擔保，請准宣
    告免為假執行。
三、兩造不爭執事項（見本院卷第148頁）：
㈠、原告與周濝楦於99年6月28日結婚，目前婚姻關係存續中。
㈡、被告對於原告所提出原證4照片之形式上真正無意見，但原證
    4中如本院卷第63頁所示之照片，係從被證1照片（見本院卷
    第93頁）所截取。
㈢、兩造對本院依職權調取兩造電子稅務閘門資料均無意見。
四、本院之判斷：　　
㈠、按因故意或過失，不法侵害他人之權利者，負損害賠償責任
    。故意以背於善良風俗之方法，加損害於他人者亦同；不法
    侵害他人之身體、健康、名譽、自由、信用、隱私、貞操，
    或不法侵害其他人格法益而情節重大者，被害人雖非財產上
    之損害，亦得請求賠償相當之金額。前2項規定，於不法侵
    害他人基於父、母、子、女或配偶關係之身分法益而情節重
    大者，準用之，民法第184條第1項及第195條第1項、第3項
    固分別定有明文。又婚姻係以夫妻之共同生活為其目的，配
    偶應互相協力保持其共同生活之圓滿安全及幸福，而夫妻互
    守誠實，係為確保其共同生活之圓滿安全及幸福之必要條件
    ，故應解為配偶因婚姻契約而互負誠實之義務，配偶之一方
    行為不誠實，破壞共同生活之圓滿安全及幸福者，即為違反
    因婚姻契約之義務而侵害他方之權利。另當事人主張有利於
    己之事實者，就其事實有舉證之責任。民事訴訟法第277條
    前段定有明文。本件原告主張被告侵害其配偶權，惟為被告
    所否認，是依前揭說明，自應由原告就被告具侵權行為之成
    立要件負舉證責任。
㈡、原告雖提出其所陳被告之石姓前女友與原告間、周濝楦與原
    告間、周濝楦與周庭伊間、周濝楦與周昀潔間之對話內容為
    證（即原證2、3、5、7、8，見本院卷第27-57、65-69、121
    -129頁），指稱被告與周濝楦間有逾越一般男女交往分際行
    為。惟按私文書應由舉證人證其真正，民事訴訟法第357條
    前段定有明文。原告所提上開對話，業據被告否認該對話紀
    錄之真正（見本院卷第90、99、133頁），依上開規定，自
    應由上訴人舉證證明該對話紀錄確屬真正；且查，上開對話
    紀錄自形式上以觀，無法判斷各屬何人間之對話，其中標示
    「Carina Chou」是否為周濝楦，亦乏證據證明，是以上開
    對話紀錄已難認為真正，自無從據此對被告為不利之認定。
㈢、原告另提出被告與周濝楦合照照片（即原證4，見本院卷第53
    -63頁），用以證明被告與周濝楦有外出遊玩、摟抱、親吻
    之不正當交往關係。然上開照片實際上仯皆係多人合照，雖
    然被告與周濝楦拍照時位置距離接近，但未見有親密動作，
    其中原告指稱摟抱之照片（見本院卷第63頁），係其等共乘
    機車，且係自四人合照中（見本院卷第93頁）單獨擷取被告
    與周濝楦共乘之畫面，此為原告所不爭執，照片中亦未見其
    二人有摟抱等親密動作；至原告指稱親吻之照片（見本院卷
    第53、55頁），係其等同坐於沙發上，周濝楦面向前方，被
    告則於周濝楦右側、面向周濝楦，因拍攝距離較遠及非正面
    拍攝之故，固然會使觀看之人錯覺二人距離極近，但不致於
    錯認二人有親吻動作，是以依原告提出之上開照片，仍難據
    此認定被告與周濝楦間有原告指稱之不正當交往關係。再原
    告提出之兩願離婚書（見本院卷第131頁），僅有周濝楦之
    簽名，且周濝楦縱有提出離婚之舉，然造成夫妻離婚之原因
    極繁，單方或雙方因素皆有可能，亦不足作為被告有侵害原
    告配偶權之證據。
㈣、除上開對話紀錄及被告與周濝楦2人合照照片外，原告未能提
    出其他證據證明其與周濝楦婚姻存續期間，被告有侵害其配
    偶權之事實，是依舉證責任分配之法則，難認原告本件請求
    為有理由。
五、綜上所述，原告依民法第184條第1項前段、第195條第3項準
    用第1項規定，請求被告賠償100萬元本息，為無理由，應予
    駁回。原告之請求既經駁回，其假執行之聲請亦失所據，應
    併予駁回。
六、本件為判決基礎之事證已臻明確，兩造其餘攻擊防禦方法及
    舉證，核與本件判決結果無影響，爰不予一一論述，併此敘
    明。
七、訴訟費用負擔之依據：民事訴訟法第78條。
中　　華　　民　　國　　111 　年　　11　　月　　7 　　日
                  民事第五庭  法  官  李蓓
以上正本係照原本製作。　　　　　　　　　
如對本判決上訴，須於判決送達後20日內向本院提出上訴狀。如
委任律師提起上訴者，應一併繳納上訴審裁判費。
中　　華　　民　　國　　111 　年　　11　　月　　8 　　日
                              書記官  陳采瑜